臺灣彰化地方法院刑事判決　　　　　　　94年度交訴字第50號
公　訴　人　臺灣彰化地方法院檢察署檢察官
被　　　告　乙○○　男　34歲.
　　　　　　　　　　身分證統一.
　　　　　　　　　　住彰化縣和.
選任辯護人　周啟同律師
右列被告因公共危險等案件，經台灣彰化地方法院檢察署檢察官
提起公訴（九十四年偵字第一六三八號），本院認有刑事訴訟法
第二百七十三條之一第一項之情形，而改依簡式審判程序判決如
左：
    主  文
乙○○因過失致人於死，處有期徒刑陸月，如易科罰金，以參佰
元折算壹日；又駕駛動力交通工具肇事，致人於死而逃逸，處有
期徒刑陸月，如易科罰金，以參佰元折算壹日。應執行有期徒刑
拾月，如易科罰金，以參佰元折算壹日。
    事  實
一、乙○○於民國九十四年一月二十二日晚間二十一時許，駕駛
    車牌號碼七Ｈ─四０二一號自小客車，沿彰化縣和美鎮○○
    道由西往東方向行駛，途經該產業道路與東谷路交岔路口以
    西五十三公尺處，其本應注意汽車行駛時，駕駛人應注意車
    前狀況及兩車併行之間隔，並隨時採取必要之安全措施，而
    當時光線為夜間有照明、且道面無障礙物、視距良好，並無
    不能注意之情事，竟疏於注意，即懵懂前行，未注意對向有
    人駕駛機車且亦未保適當之間隔，此時，適帶有酒意之陳勻
    （經抽血檢驗濃度換算百分比濃度為０．七七％【（ｍｇ／
    ｄｌ）１０００】亦疏未注意車前狀況且未保持安全間隔，
    駕駛車牌號碼ＫＳＺ─五００號重型機車，自對向駛來，二
    車之車頭逐為碰撞，陳勻之人車隨之倒地，陳勻並因之受有
    頭部外傷、顱內出血。詎乙○○肇事後，竟未停於現場採取
    救護或其他措施，反而立即逃離現場，幸經路人報案，經警
    循線而通知乙○○到案，查悉上清。而陳勻經送醫後，延至
    九十四年一月二十三日零時三十分許，在彰化基督教醫院，
    不治死亡。
二、案經彰化縣警察局彰化分局報告台灣彰化地方法院檢察署檢
    察官偵查起訴。
    理  由
一、按除被告所犯為死刑、無期徒刑、最輕本刑為三年以上有期
    徒刑之罪或高等法院管轄第一審案件者外，於前條第一項程
    序進行中，被告先就被訴事實為有罪之陳述時，審判長得告
    知被告簡式審判程序之旨，並聽取當事人、代理人、辯護人
    及輔佐人之意見後，裁定進行簡式審判程序；除簡式審判程
    序及簡易程序案件外，第一審應行合議審判，刑事訴訟法第
    二百七十三條之一第一項、第二百八十四條之一分別定有明
    文。本件被告所涉係死刑、無期徒刑、最輕本刑為三年以上
    有期徒刑之罪或高等法院管轄第一審案件以外之罪，並於本
    院行準備程序時就被訴事實為有罪之陳述，本院合議庭依前
    揭規定，經評議結果，裁定改由一名法官獨任行簡式審判程
    序，先予敘明。
二、右揭事實，業據被告乙○○於本院準備程序及審理中，供承
    不諱，核與被害人之子甲○○及目擊證人周宗政於警訊及偵
    查中所證訴之情節相符，且有道路交通事故現場圖、調查報
    告表〈一〉〈二〉、車禍照片二十五幀等在卷可稽。又被害
    人陳勻確係因本件車禍死亡等情，業經檢察官督同檢驗員相
    驗屍體明確，有相驗筆錄、驗斷書及相驗屍體證明書各一份
    在卷可稽，另按「汽車行駛時，駕駛人應注意車前狀況及兩
    車併行之間隔，並隨時採取必要安全措施」，道路交通安全
    規則第九十四條第三項定有明文。被告駕車應注意上開規定
    ，且依當時情形，又無不能注意之情事，其竟疏於注意，即
    懵懂前行，未但注意對向有人駕駛機車之狀況且亦未保適當
    之間隔，致肇事致人於死，是其之駕駛行為顯有過失，此與
    本件經鑑定，臺灣省彰化縣區車輛行車事故鑑定委員會認「
    雙方車輛係在道路中央碰撞，顯示雙方均未靠右保持安全間
    隔，應同為肇事原因」之見解相同，有該會分析意見書一紙
    在卷可參。又本件車禍之發生，被害人陳勻雖亦有過失，惟
    仍不解被告之過失。再者，被告之過失與與被害人陳勻之死
    亡，亦具有因果關係。綜上，事證明確，被告乙○○之犯行
    ，堪予認定。
三、核被告所為，係犯刑法第二百七十六條第一項之過失致人於
    死及同法第一百八十五條之四之交通肇事逃逸罪。被告所犯
    上開二罪，犯意個別，罪名互異，應分論併罰。爰審酌被告
    犯罪之動機、目的、手段、於駕車肇事後，猶駕車逃逸現場
    ，及被害人酒後駕駛機車且亦有疏失與被告於事後，業已和
    被害人家屬達成和解賠償，並參酌公訴人之求刑範圍等一切
    情狀，量處如主文所示之刑，並定其應執行之刑，均諭知易
    科罰金之折算標準。
據上論斷，應依刑事訴訟法第二百七十三條之一第一項、第二百
九十九條第一項前段、刑法第一百八十五條之四、第二百七十六
條第一項、第五十一條第五款、第四十一條，罰金罰鍰提高標準
條例第一條前段、第二條，判決如主文。
本案經檢察官田德煙到庭執行職務
中    華    民    國  九十四  年    六    月   三十   日
                  刑事第一庭            法官  洪志賢
以上正本證明與原本無異。
如不服本判決，應於判決送達後10日內，向本院提出上訴狀（須
附繕本）。
告訴人或被害人對於判決如有不服具備理由請求檢察官上訴者，
其上訴期間之計算係以檢察官收受判決正本之日期為準。
中　　華　　民　　國　　94　　年　　7 　　月　　3 　　日
                                      書記官  洪年慶
 中華民國刑法第185條之4
駕駛動力交通工具肇事，致人死傷而逃逸者，處六月以上五年以
下有期徒刑。
中華民國刑法第276條
(過失致死罪)
因過失致人於死者，處二年以下有期徒刑、拘役或二千元以下罰
金。
從事業務之人，因業務上之過失犯前項之罪者，處五年以下有期
徒刑或拘役，得併科三千元以下罰金。
